---
title: "Exercice 4"
author: "Ton nom"
date: "Date"
output: html_document
---

# Tâche 1 : Réflexion

Mettez votre réflexion ici des lectures sur les comptes et proportions


# Tâche 2 : Construction pandémique essentielle

## Charger et nettoyer les données

Nous chargeons et nettoyons d'abord les données (téléchargées en mai 2020, vous pouvez aller charger des données plus récentes!):

```{r load-clean-data, avertissement=FAUX, message=FAUX}
# Vous n'aurez besoin que de la bibliothèque tidyverse pour cet exercice
library(tidyverse)

# Charger les données d'origine
essential_raw <- read_csv("data/EssentialConstruction.csv")

# Nettoyer un peu les données
# Certains noms d'arrondissements sont en MAJUSCULES, nous utilisons donc str_to_title() pour convertir
# tout dans la colonne
# Nous faisons également des facteurs ARRONDISSEMENT et CATÉGORIE (ou variables catégorielles)
essentiel <- essentiel_raw %>%
  mutate(ARRONDISSEMENT = str_to_title(ARRONDISSEMENT),
         ARRONDISSEMENT = facteur(ARRONDISSEMENT),
         CATÉGORIE = facteur(CATÉGORIE))
```

## Projets approuvés par arrondissement

À l'heure actuelle, il y a une ligne pour chaque chantier de construction approuvé. Nous devons condenser cela pour obtenir le nombre de chantiers de construction selon différentes variables. Nous pouvons le faire en utilisant `group_by()` et `summarize()`

```{r resume-data-borough}
essentiel_par_arrondissement <- essentiel %>%
  group_by(ARRONDISSEMENT) %>%
  summarise(total = n()) %>%
  mutate(proportion = total / somme(total))
```

```{r résumé-parcelle-arrondissement}
# Ajouter un graphique avec geom_col() ici
```


## Projets approuvés par catégorie

```{r resume-data-category}
# Créer un jeu de données résumé des projets par catégorie
#
# Je ne vous donnerai pas le code pour cela (gros indice cependant : copiez le code pour le
# résumé d'arrondissement et ne changer qu'une chose)
```

```{r résumé-catégorie-intrigue}
# Ajoutez un graphique en forme de sucette (lollipop) ici
```


## Projets approuvés dans l'arrondissement et la catégorie

```{r resume-data-heatmap}
# Créer un ensemble de données résumé des projets par arrondissement et par catégorie
#
# Je ne vous donnerai pas non plus le code pour faire le résumé de la heatmap. Vous avez
# besoin de grouper par deux variables pour faire le résumé. IMPORTANT, vous aurez également
# besoin d'ajouter un autre group_by() entre summarise() et mutate(), sinon,
# R calculera des pourcentages dans des groupes inattendus.
#
# Si vous voulez que les pourcentages des catégories s'additionnent à 100% dans chaque arrondissement,
# vous voudrez grouper par arrondissement avant de calculer la proportion ; si tu veux
# les pourcentages d'arrondissements à additionner jusqu'à 100% dans chaque catégorie, vous voudrez
# groupe par catégorie
```

```{r plot-heatmap}
# Ajoutez une heatmap ici avec geom_tile()
```