---
title: "Exercice 3"
author: "Ton Nom"
date: "Date"
output: html_document
---

# Tâche 1 : Réflexion

Pourquoi est-il important de visualiser les variables et les données ?
Il est important de visualiser les variables et les données pour: voir des corrélation, des tendances, faire des comparaison, etc.

Que signifie mapper des données pour représenter graphiquement l’esthétique ?
Cela signifie qu'une fois l'ensemble de données chargé, il faut indiquer ou mapper à R quelle variable doit aller sur quel axe et d'autres spécifiquation qui vont créer le rendu visuel ou l'esthétique de notre graphique. Par exemple, on indique la majorité du temps quel variable utiliser pour l'axe des x et des y et parfois on sépare les données par couleur selon une autre variable.

Quelles données ont été mappées à quelle esthétique dans la vidéo de Rosling ?
L'espérance de vie a été mappée à l'axe des y, le revenue par habitant a été mappé à l'axe des x et le continent a été mappé à la couleur 



# Tâche 2 : Le Seigneur des Anneaux

## Charger et nettoyer les données

Nous chargeons, restructurons et nettoyons d'abord les données.

```{r load-clean-data, warnings=FALSE, message=FALSE}
# Vous n'aurez besoin que de la bibliothèque tidyverse pour cet exercice
library(tidyverse)

# Charger les jeux de données séparés
communauté <- read_csv("data/The_Fellowship_Of_The_Ring.csv")
tt <- read_csv("data/The_Two_Towers.csv")
rotk <- read_csv("data/The_Return_Of_The_King.csv")

# bind_rows() empile les blocs de données les uns sur les autres
lotr_wide <- bind_rows(communauté, tt, rotk) %>%
  # Faites de la colonne Film une variable catégorielle (facteur) et placez-la dans
  # ordonner l'apparition des catégories (pour que les films soient dans le bon ordre)
  mutate(Film = fct_inorder(Film))

# Rendez ces données larges bien rangées
lotr <- lotr_wide %>%
  # C'est la nouvelle façon de rendre les données longues
  pivot_longer(cols = c(Female, Male),
               names_to = "Sexe", values_to = "Mots")
```


## Course

Une certaine race domine-t-elle toute la trilogie ? (indice : regrouper par `Race`)

```{r}
lotr_group <- lotr %>% group_by(Race) %>% summarise(NbMots = sum(Mots))
library(ggplot2)
ggplot(data = lotr_group, mapping = aes(x = reorder(Race, -NbMots), y=NbMots, fill=Race)) + geom_col()+ geom_text(aes(label= NbMots), vjust=-0.5) + labs(title="Nombre de mots selon la race", x="Race", y="Nombre de mots") + theme_minimal() + theme(plot.title = element_text(face = "bold", hjust = 0.5))
```


## Genre et cinéma

Est-ce qu'un certain genre domine un film ? (lol bien sûr que c'est le cas, mais quand même, représentez-le graphiquement) (Astuce : groupez à la fois par `Gender` et `Film`.) Expérimentez avec le remplissage par `Gender` ou `Film` et le facettage par `Gender` ou `Film`.

```{r}
lotr_group_gender_film <- lotr %>% group_by(Film, Sexe) %>% summarise(NbMots = sum(Mots))
ggplot(lotr_group_gender_film, mapping=aes(Sexe, NbMots, fill=Sexe)) + geom_col() + facet_grid(cols=vars(Film)) + labs(title="Nombre de mots par film et par genre", y="Nombre de mots") + theme(plot.title = element_text(face = "bold", hjust = 0.5)) 
```


## Course et cinéma

La race dominante diffère-t-elle d'un film à l'autre ? (Astuce : regrouper à la fois par `Race` et `Film`.) Expérimentez avec le remplissage par `Race` ou `Film` et le facettage par `Race` ou `Film`.

```{r}
# Faites des trucs ici
```


## Race et genre et film

Créez un graphique qui visualise simultanément le nombre de mots prononcés par race, sexe et film. Utilisez le bloc de données "lotr" complet. Vous n'avez pas besoin de créer un nouvel ensemble de données résumées (avec `group_by(Race, Gender, Film)`) car les données d'origine ont déjà une ligne pour chacune d'entre elles (vous pourriez créer un ensemble de données résumées, mais il serait identique à la version complète).

Vous devez afficher `Race`, `Gender` et `Film` en même temps, mais vous n'avez que deux esthétiques possibles (`x` et `fill`), vous devrez donc également faire face à la troisième. Jouez avec différentes combinaisons (par exemple, essayez `x = Race`, puis `x = Film`) jusqu'à ce que vous en trouviez une qui raconte l'histoire la plus claire. Pour vous amuser, ajoutez un calque `labs()` pour ajouter un titre, un sous-titre et une légende.

```{r}
# Faites des trucs ici
```
